---
title: "Débuter avec shinydreal"
output: rmarkdown::html_vignette
vignette: >
  %\VignetteIndexEntry{debuter}
  %\VignetteEngine{knitr::rmarkdown}
  %\VignetteEncoding{UTF-8}
---
  
```{r, include = FALSE}
knitr::opts_chunk$set(
  collapse = TRUE,
  comment = "#>"
  )
```
  
## Avant de commencer 
  
  Étant un template `{shiny}`, `{shinydreal}` fonctionne en combinaison avec `{shiny}` (il faut donc charger les deux).
  
```{r setup}
library(shiny)
library(shinydreal)
```

Il existe trois examples d'apps dans l'application. On peut les lister en lançant :

```{r}
dr_examples()
```

Ensuite, chaque example peut être relancé en utilisant le nom de l'app en paramètre de la fonction. 

```{r eval = FALSE}
dr_examples("01_fluidpage.R")
```


## Les pages

Il existe trois types de pages : 

+ `dr_fluidPage()`, une page simple, sur le modèle de `shiny::fluidPage()`. 
+ `dr_navbarPage()`, une page avec navigation sur le dessus.
+ `dr_sidebarPage()`, une page avec navigation sur le côté. 

### `dr_fluidPage()`

Page simple:

```{r eval = FALSE}
ui <- function(request){
  dr_fluidPage(
    h2("plop"),
    plotOutput("plot")
  )
}

server <- function(input, output, session){
  output$plot <- renderPlot({
    plot(iris)
  })
}

shinyApp(ui, server)

```

### `dr_navbarPage()` 

__NOTES__ : il faut faire correspondre l'id de `dr_navItem` à l'id correspondant dans `dr_panel`.

```{r eval = FALSE}
ui <- function(request){
  dr_navbarPage(
    title = "DREAL", 
    menu = dr_navItems(
      dr_navItem(id = "un","Am"),
      dr_navItem(id = "deux","Stram"),
      dr_navItem(id = "trois","Gram")
    ), 
    body = tagList(
      dr_panel(
        id = "un",
       plotOutput("plot1")
      ),
      dr_panel(
        id = "deux",
        plotOutput("plot2")
      ),
      dr_panel(
        id = "trois",
        plotOutput("plot3")
      )
    )
  )
}

server <- function(input, output, session){
  output$plot1 <- renderPlot({
    plot(iris)
  })
  output$plot2 <- renderPlot({
    plot(airquality)
  })
  output$plot3 <- renderPlot({
    plot(mtcars)
  })
}

shinyApp(ui, server)

```

###  `dr_sidebarPage()`

Cette pagination reprend le même principe que `dr_navbarPage()`, sauf que `menu` devient `sidebar`, et `dr_navItem(s)` `dr_sidebarItem(s)`.

```{r eval = FALSE}
ui <- function(request){
  dr_sidebarPage(
    sidebar = dr_sidebarItems(
      h3("DREAL"),
      dr_sidebarItem(id = "un","Am"),
      dr_sidebarItem(id = "deux","Stram"),
      dr_sidebarItem(id = "trois","Gram")
    ), 
    body = tagList(
      dr_panel(
        id = "un",
        h3("DREAL"),
       plotOutput("plot1")
      ),
      dr_panel(
        id = "deux",
        plotOutput("plot2")
      ),
      dr_panel(
        id = "trois",
        plotOutput("plot3")
      )
    )
  )
}

server <- function(input, output, session){
  output$plot1 <- renderPlot({
    plot(iris)
  })
  output$plot2 <- renderPlot({
    plot(airquality)
  })
  output$plot3 <- renderPlot({
    plot(mtcars)
  })
}

shinyApp(ui, server)

```