---
title: "Éléments visuels"
output: rmarkdown::html_vignette
vignette: >
  %\VignetteIndexEntry{elements_visuels}
  %\VignetteEngine{knitr::rmarkdown}
  %\VignetteEncoding{UTF-8}
---

```{r, include = FALSE}
knitr::opts_chunk$set(
  collapse = TRUE,
  comment = "#>", 
  eval = FALSE
)
```

```{r setup, eval = TRUE}
library(shinydreal)
```

## Les éléments visuels de `{shinydreal}`

### Boutons 

Il y a trois tailles de boutons, chacun pouvant prendre trois formes. 

+ tailles : `"sm"`, `""`, `"lg"`, pour small, classique et large. 
+ type : `"primary"`, `"secondary"` ou `"info"`

```{r}
dr_fluidPage(
 dr_sm_actionButton("a", "Un bouton") ,
 dr_actionButton("b", "Un bouton") ,
 dr_lg_actionButton("c", "Un bouton")
)

dr_fluidPage(
 dr_actionButton("d", "Un bouton", type = "primary") ,
 dr_actionButton("e", "Un bouton", type = "secondary") ,
 dr_actionButton("f", "Un bouton", type = "info")
)
```

### checkbox

Une checkbox permet de cliquer sur plusieurs éléments

```{r}
dr_fluidPage(
 dr_checkboxGroupInput("a", "Une checkbox", choices = letters[1:4]) ,
 dr_checkboxGroupInput("b", "Un Autre", choices = letters[1:4], type = "secondary")
)
```

### checkbox & radioButton

Une checkbox permet de cliquer sur plusieurs éléments, un radioButton sur un seul.

```{r}
dr_fluidPage(
 dr_checkboxGroupInput("a", "Une checkbox", choices = letters[1:4]) ,
 dr_radioButton("b", "Un Autre", choices = letters[1:4], type = "secondary")
)
```

### dateRange

Un calendrier. Prend les mêmes paramètres que `shiny::dateRange`.

```{r}
dr_fluidPage(
  dr_dateRangeInput("a", "Choisir une date")
)
```

### dr_arrow_nav & dr_square_nav

Deux flêches, se comportant comme des actionButtons. 

```{r}
dr_fluidPage(
  dr_arrow_nav("gauche", "droite")
)
```

Deux rectangles avec texte, se comportant comme des actionButtons. 

```{r}
dr_fluidPage(
  dr_quare_nav("gauche", "droite")
)
```

### dr_icon

Librairie d'icônes.

+ `drl-*`: icônes personnalisées DREAL
+ `la-*` : icônes de la librairie [Line Awesome](https://icones8.fr/line-awesome)

```{r}
dr_fluidPage(
  tagList(
    dr_icon("la-jsfiddle"),
    dr_icon("drl-explosion", size = 2),
    dr_icon("drl-cadastre", size = 7, color = 'red')
  )
)
```

Toute la liste : 

```{r eval = TRUE}
dr_icon_list
```

### dr_arrow_nav & dr_square_nav

Un bouton on/off ovale.

```{r}
dr_fluidPage(
  dr_onOff("square")
)
```

Un bouton on/off rectangulaire.

```{r}
dr_fluidPage(
  dr_sq_onOff("square")
)
```

### dr_progress & update_dr_progress

Une barre de progression, modifiable depuis le serveur. Deux couleurs : primary et secondary.

```{r}
library(shiny)
ui <- function(request){
  dr_fluidPage(
    h2("plop"),
    tagList(
      dr_progress("a", value = 25), 
      dr_actionButton("go", "dance")
    )
  )
}
server <- function(input, output, session){
  observeEvent(input$go, {
      update_dr_progress(session, "a", sample(1:100, 1)) 
  })
}
shinyApp(ui, server)
```

### dr_sliderInput

Un slider entre deux valeurs. 

```{r}
dr_fluidPage(
  dr_sliderInput("a", 1, 10, 5)
)
```

### dr_selectInput

Input à choix multiples.

```{r}
dr_fluidPage(
  dr_selectInput("a", "Une selection", choices= letters[1:5])
)
```

### dr_tableOutput

Il existe deux formats de tables : `"striped"` et `"bordered"`

```{r}
dr_fluidPage(
  dr_tableOutput("a", "striped"),
  dr_tableOutput("b", "bordered")
)
```

### dr_blockquote & dr_ul

Éléments typographiques : citations et liste 

```{r}
dr_fluidPage(
  dr_ul(
    tags$li("am"),
    tags$li("stram"),
    tags$li("gram")
  ),
  dr_blockquote("pic et pic et", footer = "collegram")
)
```

